【裁判字號】    91,交易,584
【裁判日期】    920120
【裁判案由】    過失傷害
【裁判全文】
臺灣板橋地方法院刑事判決                        九十一年度交易字第五八四號
    公  訴  人  臺灣板橋地方法院檢察署檢察官
    被      告  丙○○  男  三.
    選任辯護人  林月雲  律師
                江鶴鵬  律師
右列被告因過失傷害案件，經檢察官提起公訴（九十一年度偵續字第一七一號），本
院判決如左：
    主    文
丙○○從事業務之人，因業務上之過失傷害人致重傷，處有期徒刑柒月。
    事    實
一、丙○○係計程車司機，為從事駕駛業務之人，於民國（下同）九十一年十月十三
    日晚間九時四十五分左右，駕駛車號八Ａ－０九０號營業小客車，沿台北縣三重
    市○○路由新莊往三重方向行駛，行經重新路五段與光復路一段交岔路口時，適
    該路口為全紅時段，本應注意汽車駕駛人駕駛汽車時，應遵守道路交通號誌指示
    ，並行車速度在市區道路，時速不得超過五十公里，且汽車行駛時應注意車前狀
    況，隨時注意採取必要之安全措拖等道路交通安全規則之有關規定，而依當時情
    形又無不能注意情事，竟因見光復路一段上之燈號仍為紅燈，而未注意其行駛之
    重新路五段上燈號已閃紅燈，即貿然以時速六十三公里之時速超速行駛，而未及
    注意適在其右側光復路一段味全公司大門前之機車待轉區候等候燈號，由甲○○
    騎乘後載其妻乙○○○之車號ＱＤＥ－一八０機車，亦因見重新路五段之燈號已
    閃紅燈，而疏及注意其行駛之光復路一段上燈號尚為紅燈，即起步行進，致二車
    閃避不及，而在上開交岔路口網狀線區域上發生碰撞，因上開撞擊衝擊力過大，
    甲○○騰空越起，撞及車號八Ａ－０九０號營業小客車前擋風玻璃，再跌落地面
    ，受有顱內出血、左側氣血胸及左下肢開放性骨折，並因而造成左側下肢截肢之
    重傷害、乙○○○受有左足跟撕裂傷、左踝骨折併皮膚缺損之普通傷害。丙○○
    於肇事後，於有偵查犯罪之機關知悉其肇事前，前往現場處理時，在場並當場承
    認為肇事人接受調查而自首。
二、案經被害人甲○○、乙○○○訴由台北縣政府警察局三重分局報請臺灣板橋地方
    法院檢察署檢察官偵查起訴。
    理    由
一、訊據被告丙○○矢口否認有何過失重傷害犯行，辯稱：是機車來撞伊，不是伊撞
    他的，當時伊是沿三重市○○路○段往三重方向直行，在光復路一段的味全公司
    騎行過，告訴人機車是闖紅燈來會撞到伊，伊並沒有闖紅燈，且告訴人甲○○會
    截肢是他自己延誤就醫所致云云。查：（１）被告與告訴人甲○○固均互指稱係
    對方闖紅燈才會發生本件車禍，惟依肇事前告訴人甲○○係將機車二段式左轉規
    定，將機車行駛至光復路一段味全公司前等候待轉、被告自承當時時速六十三公
    里等情狀，並參酌卷附警製之道路交通事故調查表所繪現場圖及肇事現場照片數
    幀所示路口狀況、肇事後機車停放在過系爭交岔路口後重新路五段之外側車道與
    機車道附近、兩車撞擊後之散落物亦靠近過系爭交岔路口後重新路五段之外側車
    道與機車道處、被告車輛係右前側保險桿狀況及右前方受損、告訴人機車則為機
    車把手前方、左側車身毀損等綜合研析，堪認本件係因被告與告訴人在上開交岔
    路口全紅時時段時，均僅見他造行駛之道路燈號已轉紅燈，未注意其行進道路仍
    為紅燈而貿然闖紅燈行進，被告並因超速行駛且未注意車前狀況，致在交岔路口
    與告訴人甲○○騎乘之機車發生擦撞肇禍無疑。按汽車駕駛人駕駛汽車時，應遵
    守道路交通號誌指示；又行車速度在市區道路，時速不得超過五十公里；再汽車
    行駛時應注意車前狀況，隨時注意採取必要之安全，道路交通安全規則第九十條
    、第九十三條第一項第一款、第九十四條第三項分別定有明文。被告依當時情形
    並無不能注意之情事，竟疏未注意貿然闖紅燈並超速行駛，以致與告訴人甲○○
    騎乘之機車擦撞，有過失責任甚明。本件告訴人甲○○固與有疏未注意遵守交通
    號誌之過失，但仍不能解免被告過失之責。（２）又告訴人乙○○○如因本件車
    禍受有傷害，且告訴人甲○○並因之受有左側膝上截肢之重傷害等情，有行政院
    衛生署台北醫院、行政院國軍退除役官兵輔導委員會台北榮民總醫院之診斷證明
    書數紙在卷可，且依上開診斷書所示，可知告訴人於案發當日先送行政院衛生署
    台北醫院急診，因傷勢過重，於次日旋轉往台北榮民總醫就醫並為截肢手術，難
    認告訴人甲○○有何延誤就醫情形，被告空言抗辯，實屬責之詞，不足採信，
    是被告之過失行為，與告訴人二人受傷之間，有相當因果關係。本件事證明確，
    被告犯行洵堪認定。
二、核被告所為，係犯刑法第二百八十四條第二項前段業務過失傷害罪及同條項後段
    之業務過失傷害人致重傷罪。被告一過失行為，分別使告訴人甲○○、乙○○○
    受有重傷害及普通傷害，侵害二人法益及觸犯二罪名，為想像競合犯，應從重論
    以業務過失傷害人致重傷一罪；又其於肇事後，在其犯行未為任何有偵查犯罪職
    權之公務員知悉前，坦承肇事並接受調查而自首，有台北縣政府警察局三重分局
    二重派出所所製之偵辦交通事故案件涉嫌人是否自首調查表一件在卷可稽，應依
    刑法第六十二條前段自首之規定減輕其刑。爰審酌被告之過失程度、對告訴人造
    成之傷害程度，及迄未與告訴人等達成民事上和解賠償損害等一切情狀，量處如
    主文所示之刑。
據上論斷，應依刑事訴訟法第二百九十九條第一項前段，刑法第二百八十四條第二項
前段、後段、第五十五條前段、第六十二條前段，罰金罰鍰提高標準條例第一條前段
，判決如主文。
本案經檢察官陳炎辰到庭執行職務。
中    華    民    國      九十二      年      一      月    二十        日
                                      臺灣板橋地方法院交通法庭
                                            法  官  古  秋  菊
右正本證明與原本無異。
如不服本判決，應於判決送達後十日內，向本院提出上訴狀。
                                            書記官  蕭  詩  穎
中    華    民    國      九十二      年     一       月    二十二      日
附錄本案論罪科刑法條全文：
中華民國刑法第二百八十四條
 (過失傷害罪)
因過失傷害人者，處六月以下有期徒刑、拘役或五百元以下罰金，致重傷
者，處一年以下有期徒刑、拘役或五百元以下罰金。
從事業務之人，因業務上之過失傷害人者，處一年以下有期徒刑、拘役或
一千元以下罰金，致重傷者，處三年以下有期徒刑、拘役或二千元以下罰
金。


司法院資訊處製作；財團法人民間司法改革基金會備份。
